臺灣高等法院高雄分院刑事判決　　　110年度金上訴字第134號
上　訴　人
即　被　告　李冠霖



上列上訴人因詐欺案件，不服臺灣橋頭地方法院109 年度訴字第
412 號，中華民國110 年5 月6 日第一審判決（起訴案號：臺灣
橋頭地方檢察署108 年度偵字第13165 號，109 年度偵字第2761
、4166號），提起上訴，本院判決如下：
    主  文
上訴駁回。
    事實及理由
一、經本院審理結果，認原審以上訴人即被告李冠霖（下稱被告
    ）犯如附件原審判決所示之三人以上共同冒用公務員名義詐
    欺取財罪，判處其有期徒刑1 年，認事、用法及量刑均無不
    當，應予維持，並引用原審判決書記載有關被告之犯罪事實
    、證據及理由（如附件）。
二、被告經合法通知未到庭，惟其上訴理由狀載稱，被告因年少
    不懂事犯下詐欺案件，請給予改過之機會等語。然按，關於
    刑之量定，係實體法上賦予法院得為自由裁量之事項，倘其
    未有逾越法律所規定之範圍，或濫用其權限，即不得任意指
    摘為違法。原審就被告上揭所犯，審酌被告不思以正當途徑
    賺取金錢，為貪圖不法報酬而參加3 人以上之詐欺集團，擔
    任取款車手之工作，與其他集團成員彼此分工合作遂行詐騙
    行為，造成告訴人楊玥玟受有財產損害（提領金額合計新臺
    幣11萬3000元），影響社會治安，並使檢警難以對詐欺集團
    之上游加以追查，增加告訴人楊玥玟之求償難度，所為實有
    不該，惟考量被告年紀尚輕，且於本案行為前，無刑案紀錄
    ，此有臺灣高等法院被告前案紀錄表可憑，素行尚可，犯後
    終能坦承犯行，犯後態度不差；兼衡被告於本案中僅係擔任
    開車搭載共犯徐誌凱提領贓款之角色，相對於詐欺集團之其
    餘共犯而言，參與程度較為輕微，且本次犯行並未獲得實際
    報酬，暨其自陳國中畢業之智識程度、從事水電工作、收入
    不穩定且現正租屋自住等一切情狀，量處有期徒刑1 年。經
    核原判決就刑法第57條所揭示之各種量刑條件業已妥為斟酌
    ，其量刑復稱允當，並無失輕、過重或違反比例原則、平等
    原則或公平正義之情形。是被告指摘原判決量刑過重而有不
    當，並無可採，其上訴為無理由，應予駁回。
三、被告經合法傳喚，無正當理由不到庭，爰不待其陳述，逕行
    判決。
據上論結，應依刑事訴訟法第371 條、第373 條、第368 條，判
決如主文。
本案經檢察官鍾仁松提起公訴，檢察官李啟明到庭執行職務。
中    華    民    國   110    年    11    月    30    日
                    刑事第三庭  審判長法  官  徐美麗
                                      法  官  方百正
                                      法  官  陳億芳
以上正本證明與原本無異。
如不服本判決應於收受本判決後20日內向本院提出上訴書狀，其
未敘述上訴理由者，並得於提起上訴後20日內向本院補提理由書
狀（均須按他造當事人之人數附繕本）「切勿逕送上級法院」。
中    華    民    國   110    年    11    月    30    日
                                      書記官  吳宗霖
附錄本判決論罪科刑法條：
《組織犯罪條例第3 條第1 項》
發起、主持、操縱或指揮犯罪組織者，處3 年以上10年以下有期
徒刑，得併科新臺幣1 億元以下罰金；參與者，處6 月以上5 年
以下有期徒刑，得併科新臺幣1 千萬元以下罰金。但參與情節輕
微者，得減輕或免除其刑。
《洗錢防制法第14條第1 項》
有第二條各款所列洗錢行為者，處7 年以下有期徒刑，併科新臺
幣5 百萬元以下罰金。
中華民國刑法第339 條之2 第1 項
意圖為自己或第三人不法之所有，以不正方法由自動付款設備取
得他人之物者，處3 年以下有期徒刑、拘役或30萬元以下罰金。
《中華民國刑法第339 條之4 第1 項第1 、2 款》
犯第339 條詐欺罪而有下列情形之一者，處1 年以上7 年以下有
期徒刑，得併科1 百萬元以下罰金：
一、冒用政府機關或公務員名義犯之。
二、三人以上共同犯之。
【附件】
臺灣橋頭地方法院刑事判決              109年度訴字第412號
公  訴  人  臺灣橋頭地方檢察署檢察官
被      告  李冠霖
上列被告因詐欺案件，經檢察官提起公訴（108年度偵字第00000
號、109 年度偵字第2761、4166號），嗣被告於準備程序中就被
訴事實為有罪之陳述，經本院合議庭裁定由受命法官獨任進行簡
式審判程序，判決如下：
    主  文
李冠霖犯三人以上共同冒用公務員名義詐欺取財罪，處有期徒刑
壹年。
    事  實
一、徐誌凱（拘提中，待到案後另行審結）、李冠霖自民國108
    年11月間起，參與由綽號「多多」之成年人及其他真實姓名
    年籍不詳之成年人（無證據證明其內有未滿18歲之未成年人
    ）所組成3 人以上、以實施詐術為手段，具有牟利性、結構
    性之詐欺犯罪組織（下稱詐欺集團），擔任俗稱車手即前往
    拿取被害人財物或持提款卡提領贓款之工作。詎其等與「多
    多」及其他詐欺集團成員，竟共同意圖為自己不法之所有，
    基於3 人以上冒用公務員名義詐欺取財、以不正方法由自動
    付款設備取得他人財物、違反洗錢防制法之犯意聯絡，由詐
    欺集團不詳之成年成員於108 年11月17日8 時許，冒充新北
    市三重區某派出所警員，致電楊玥玟佯稱：因其疑似涉嫌洗
    錢，需要配合提供金融帳戶存摺、提款卡，以釐清資金流向
    云云，致楊玥玟陷於錯誤，依指示於同日13時許，將其所有
    如附表所示帳戶之存摺5 本、提款卡4 張及手錶1 支裝入牛
    皮紙袋，並擺放在高雄市○○區○道○路00號「香堤汽車旅
    館」（下稱系爭旅館）外機車停放區某機車腳踏墊上。李冠
    霖旋依指示駕駛車號000-0000號自用小客車搭載徐誌凱至系
    爭旅館附近，再由徐誌凱於同日13時3 分許下車，並步行至
    上開地點拿取楊玥玟放置之上開財物後，復由李冠霖於附表
    所示時間搭載徐誌凱至附表所示地點，領取附表所示帳戶內
    如同表提領金額欄所示之款項後朋分，而以上開方式製造金
    流斷點，掩飾、隱匿詐欺所得款項及財物之去向。嗣經警方
    於108 年12月2 日17時55分許，持檢察官核發之拘票在高雄
    市○○區○○路○段000 號前拘提徐誌凱到案，並循線查獲
    李冠霖，始查悉上情。
二、案經高雄市政府警察局岡山分局報告及臺灣橋頭地方檢察署
    檢察官自動簽分偵查起訴。
    理  由
一、本案被告李冠霖所犯係死刑、無期徒刑、最輕本刑為3 年以
    上有期徒刑以外之罪，渠於準備程序中就被訴事實為有罪之
    陳述，經受命法官告知簡式審判程序之旨，並聽取渠與公訴
    人之意見後，本院合議庭認為適宜由受命法官獨任進行簡式
    審判程序，爰依刑事訴訟法第273 條之1 第1 項規定，裁定
    由受命法官獨任進行簡式審判程序，合先敘明。
二、上開犯罪事實，業據被告李冠霖於本院準備程序及審理時坦
    承不諱（訴字卷第376 、386 頁），核與告訴人楊玥玟於警
    詢中之指述相符（警一卷第74至78頁），並有監視器錄影畫
    面擷取照片、汽車出租單、告訴人楊玥玟如附表所示帳戶之
    存摺內頁影本及交易明細等件在卷可稽（警一卷第39至48、
    79至83、85、86頁、警二卷第169 至177 頁、訴字卷第49至
    51、81、83頁），足認被告李冠霖上開任意性自白確與事實
    相符，堪以採信。故本件事證明確，被告李冠霖上開犯行洵
    堪認定，自應依法論科。
三、論罪科刑：
  ㈠關於加重詐欺取財部分
    按共同正犯之成立，祇須具有犯意之聯絡，行為之分擔，既
    不問犯罪動機起於何人，亦不必每一階段犯行，均經參與（
    最高法院34年上字第862 號判決意旨參照）。共同正犯間，
    非僅就其自己實施之行為負其責任，並在犯意聯絡之範圍內
    ，對於他共同正犯所實施之行為，亦應共同負責（最高法院
    32年上字第1905號判決意旨參照）。共同正犯之意思聯絡，
    原不以數人間直接發生者為限，即有間接之聯絡者，亦包括
    在內（最高法院77年台上字第2135號判決意旨參照）。共同
    實行犯罪行為之人，在合同意思範圍內，各自分擔犯罪行為
    之一部，相互利用他人之行為，以達其犯罪之目的者，即應
    對於全部所發生之結果共同負責；且共同正犯不限於事前有
    協定，即僅於行為當時有共同犯意之聯絡者亦屬之，且表示
    之方法，不以明示通謀為必要，即相互間有默示之合致亦無
    不可（最高法院103 年度台上字第2335號判決意旨參照）。
    查本件詐欺犯行分由詐欺集團成員假冒為員警，對告訴人楊
    玥玟施行詐術，致其陷於錯誤，而交付如前揭事實欄一所示
    財物，並由被告李冠霖搭載同案被告徐誌凱前往拿取財物及
    提款，以遂行上開詐欺犯行，堪認包含被告李冠霖、徐誌凱
    在內之詐欺集團成員，係相互協助分工以遂行整體詐欺計畫
    。被告李冠霖雖僅擔任提款車手之工作，惟其與該集團成員
    彼此間既予以分工，堪認係在合同意思範圍內，各自分擔犯
    罪行為之一部，並相互利用他人之行為，以達犯罪之目的，
    依前揭說明，自應負共同正犯之責。又依卷證資料及被告李
    冠霖自白內容，可知其所加入之詐欺集團，至少尚有「多多
    」、同案被告徐誌凱及撥打電話之詐欺集團成員，依前述方
    式共同向告訴人楊玥玟實行詐騙，足認本案自應該當刑法第
    339 條之4 第1 項第1 、2 款之「冒用公務員名義」、「3
    人以上共同犯之」之構成要件無訛。
  ㈡關於參與犯罪組織部分
    又按組織犯罪防制條例所稱之犯罪組織，係指3 人以上，以
    實施強暴、脅迫、詐欺、恐嚇為手段或最重本刑逾5 年有期
    徒刑之罪，所組成具有持續性或牟利性之有結構性組織；而
    所稱有結構性組織，係指非為立即實施犯罪而隨意組成，不
    以具有名稱、規約、儀式、固定處所、成員持續參與或分工
    明確為必要，同條例第2 條第1 、2 項分別定有明文。本件
    依同案被告徐誌凱歷次訊問之供述內容、告訴人楊玥玟之指
    訴以及其所有如附表所示帳戶存摺內頁影本暨交易明細、監
    視器錄影畫面擷取照片、內政部警政署反詐騙諮詢專線紀錄
    表、受理各類案件紀錄表、受理刑事案件報案三聯單等證據
    以觀，可知被告李冠霖參與之團體，係以詐騙他人金錢、獲
    取不法所得為目的，透過縝密之計畫與分工，成員彼此相互
    配合、上下聯繫，由3 人以上之多數人所組成，於一定期間
    內存續，以實施詐欺為手段而牟利之結構性組織，是本案之
    詐欺集團自該當於組織犯罪防制條例第2 條第1 項所稱之犯
    罪組織。又同案被告徐誌凱業於本院準備程序中陳稱渠等本
    件參加之詐欺集團與另案（即本院109 年度審訴字第257 、
    407 號案件）所加入之周詠翔詐欺集團不同等語在卷（訴字
    卷第59頁），則被告李冠霖於108 年11月間加入包含「多多
    」等成員在內之詐欺集團後，所為詐欺犯行中「最先繫屬於
    法院之案件」，即為本案之109 年度訴字第412 號案件（於
    109 年7 月13日繫屬），而有臺灣橋頭地方檢察署起訴送審
    之函文及其上所蓋本院之收文章、被告李冠霖之臺灣高等法
    院被告前案紀錄表可稽（審訴卷第7 、29、30頁），亦即本
    件實為被告李冠霖「最先繫屬於法院案件」之「首次」加重
    詐欺犯行，自應將被告李冠霖參與犯罪組織行為，與前揭犯
    罪事實欄一所示之加重詐欺犯行成立想像競合犯，附此敘明
    。
  ㈢關於洗錢部分
    洗錢防制法於105 年12月28日修正公布，並於106 年6 月28
    日生效施行（下稱新法）。修正前該法（下稱舊法）將洗錢
    行為區分為將自己犯罪所得加以漂白之「為自己洗錢」，及
    明知是非法資金，卻仍為犯罪行為人漂白黑錢之「為他人洗
    錢」兩種犯罪態樣，且依其不同之犯罪態樣，分別規定不同
    之法定刑度。惟洗錢犯罪本質在於影響合法資本市場並阻撓
    偵查，不因為自己或為他人洗錢而有差異，且洗錢之行為包
    含處置（即將犯罪所得直接予以處理）、多層化（即為使偵
    查機關難以追查金流狀況，以迂迴層轉、化整為零之多層化
    包裝方式，掩飾或隱匿特定犯罪所得），及整合（即收受、
    持有或使用他人犯罪所得，使該犯罪所得披上合法之外衣，
    回歸正常金融體系）等各階段行為，模式不祇一端，上開為
    自己或為他人洗錢之二分法，不僅無助於洗錢之追訴，且徒
    增實務認定事實及論罪科刑之困擾。故為澈底打擊洗錢犯罪
    ，新法乃依照國際防制洗錢金融行動工作組織（Financial
    Action Task Force ，下稱FATF）40項建議之第3 項建議，
    並參採聯合國禁止非法販運麻醉藥品和精神藥物公約及聯合
    國打擊跨國有組織犯罪公約之洗錢行為定義，將洗錢行為之
    處置、多層化及整合等各階段，全部納為洗錢行為，而於新
    法第2 條規定：「本法所稱洗錢，指下列行為：一、意圖掩
    飾或隱匿特定犯罪所得來源，或使他人逃避刑事追訴，而移
    轉或變更特定犯罪所得。二、掩飾或隱匿特定犯罪所得之本
    質、來源、去向、所在、所有權、處分權或其他權益者。三
    、收受、持有或使用他人之特定犯罪所得」，以求與國際規
    範接軌。另舊法過度限縮洗錢犯罪成立之可能，亦模糊前置
    犯罪僅在對於不法金流進行不法原因之聯結，造成洗錢犯罪
    成立門檻過高，洗錢犯罪難以追訴，因此新法參考FATF建議
    ，就其中採取門檻式規範者，明定為最輕本刑6 個月以上有
    期徒刑之罪，並將「重大犯罪」之用語，修正為「特定犯罪
    」，再增列未為最輕本刑為6 個月以上有期徒刑之罪所涵括
    之違反商標法等罪，並刪除有關犯罪所得金額須在5 百萬元
    以上者，始得列入前置犯罪之限制規定，以提高洗錢犯罪追
    訴之可能性。例如詐騙集團向被害人施用詐術後，為隱匿其
    詐欺所得財物之去向，而令被害人將其款項轉入該集團所持
    有、使用之人頭帳戶，並由該集團所屬之車手前往提領詐欺
    所得款項得逞，檢察官如能證明該帳戶內之資金係本案詐欺
    之特定犯罪所得，即已該當於新法第14條第1 項之一般洗錢
    罪。另過去實務認為，行為人對犯特定犯罪所得之財物或利
    益作直接使用或消費之處分行為，或僅將自己犯罪所得財物
    交予其他共同正犯，祇屬犯罪後處分贓物之行為，非本條例
    所規範之洗錢行為，惟依新法規定，倘行為人意圖掩飾或隱
    匿特定犯罪所得來源，而將特定犯罪所得直接消費處分，甚
    或交予其他共同正犯，而由共同正犯以虛假交易外觀掩飾不
    法金流移動，即難認單純犯罪後處分贓物之行為，應仍構成
    新法第2 條第1 款或2 款之洗錢行為（最高法院108 年度台
    上字第1744號判決意旨參照）。查本案告訴人楊玥玟受騙而
    交付帳戶存摺及提款卡等財物後，由被告李冠霖搭載同案被
    告徐誌凱前往提款，並隨即將提領款項朋分一空，被告李冠
    霖、徐誌凱之舉已然製造金流斷點，致無從追查詐欺所得款
    項之流向，可認其等就前揭犯罪事實欄一之所為已構成洗錢
    行為。
  ㈣核被告李冠霖所為，係犯刑法第339 條之4 第1 項第1 、2
    款之三人以上共同冒用公務員名義詐欺取財罪、同法第339
    條之2 第1 項以不正方法由自動付款設備取得他人之物罪、
    洗錢防制法第14條第1 項之一般洗錢罪、組織犯罪防制條例
    第3 條第1 項後段之參與犯罪組織罪。被告李冠霖上開加重
    詐欺、以不正方法由自動付款設備取得他人之物等犯行，係
    於告訴人楊玥玟受騙交付帳戶存摺及提款卡等財物後，再由
    同案被告徐誌凱為數次提領行為，惟就告訴人楊玥玟而言，
    同案被告徐誌凱先後多次自如附表所示帳戶內分別提領其內
    之款項，在時間具有密切之關連性，依一般社會通常觀念難
    以強行分離，係為達同一目的，而侵害同一法益，在刑法評
    價上，以視為數個舉動之接續實施，合為包括一行為予以評
    價，較為合理，自各應論以接續犯之一罪。又被告李冠霖與
    同案被告徐誌凱及其他詐欺集團成員間，就前揭犯罪事實欄
    一所示加重詐欺、以不正方法由自動付款設備取得他人之物
    、一般洗錢等犯行，有犯意聯絡及行為分擔，均為共同正犯
    。被告李冠霖就前揭犯行，係以一行為同時觸犯加重詐欺取
    財罪、以不正方法由自動付款設備取得他人之物罪、一般洗
    錢罪、參與犯罪組織罪等罪名，應依刑法第55條規定，從一
    重之加重詐欺取財罪論處。
  ㈤另按想像競合犯之處斷刑，本質上係「刑之合併」。其所謂
    從一重處斷，乃將想像競合犯組成之評價上數罪，合併為科
    刑一罪，其所對應之刑罰，亦合併其評價上數罪之數法定刑
    ，而為一個處斷刑。易言之，想像競合犯侵害數法益者皆成
    立犯罪，論罪時必須輕、重罪併舉論述，同時宣告所犯各罪
    名，包括各罪有無加重、減免其刑之情形，亦應說明論列，
    量刑時併衡酌輕罪部分量刑事由，評價始為充足，然後依刑
    法第55條前段規定「從一重處斷」，非謂對於其餘各罪可置
    而不論。因此，法院決定處斷刑時，雖以其中最重罪名之法
    定刑，做為裁量之準據，惟於裁量其輕重時，仍應將輕罪合
    併評價在內（最高法院108 年度台上字第4405號、第4408號
    判決意旨可參）。經查：
  1.洗錢防制法第16條第2 項規定：「犯前二條之罪，在偵查或
    審判中自白者，減輕其刑。」；另組織犯罪防制條例第8 條
    第1 項後段亦規定：「犯本條例第3 條之罪…偵查及審判中
    均自白者，減輕其刑」。被告李冠霖就本案犯罪事實，業於
    本院審理時坦承不諱，是其所犯洗錢防制法及組織犯罪防制
    條例部分，依上開規定原均應減輕其刑。惟依前揭罪數說明
    ，被告李冠霖就本案所涉犯行係從一重論處加重詐欺取財罪
    ，即無從依上開規定減輕其刑。然就渠此部分想像競合輕罪
    得減刑部分，本院於依照刑法第57條量刑時仍應一併審酌，
    附此陳明。
  2.至於組織犯罪防制條例第3 條第1 項後段規定：參與犯罪組
    織者，其參與情節輕微者，得減輕或免除其刑，惟本院審酌
    被告李冠霖正值青年，未思積極進取，為求輕鬆牟利，參與
    犯罪組織後開車搭載同案被告徐誌凱多次提領贓款，且所提
    領之款項亦非零星小數，侵害告訴人楊玥玟之財產法益不低
    ，參與情節難謂輕微，自無依上開規定減免其刑之餘地。
  ㈥本院審酌被告李冠霖不思以正當途徑賺取金錢，為貪圖不法
    報酬而參加3 人以上之詐欺集團，擔任取款車手之工作，與
    其他集團成員彼此分工合作遂行詐騙行為，造成告訴人楊玥
    玟受有財產損害（提領金額合計新臺幣【下同】113,000 元
    ），影響社會治安，並使檢警難以對詐欺集團之上游加以追
    查，增加告訴人楊玥玟之求償難度，所為實有不該，惟考量
    其年紀尚輕，且前無刑案記錄，此有臺灣高等法院被告前案
    紀錄表1 份為憑（訴字卷第329 至333 頁），素行尚可，犯
    後終能坦承犯行，犯後態度不差；兼衡被告李冠霖於本案中
    僅係擔任開車搭載徐誌凱提領贓款之角色，相對於詐欺集團
    之其餘被告而言，參與程度較為輕微，且本次犯行並未獲得
    實際報酬（詳後述沒收部分），暨其自陳國中畢業之智識程
    度、從事水電工作、收入不穩定且現正租屋自住（訴字卷第
    398 頁）等一切情狀，爰量處如主文所示之刑，以資懲儆。
  ㈦按最高法院刑事大法庭108 年度台上大字第2306號裁定以：
    行為人以一行為觸犯組織犯罪防制條例第3 條第1 項後段之
    參與犯罪組織罪，及刑法第339 條之4 第1 項第2 款之加重
    詐欺取財罪，依刑法第55條前段規定從一重之加重詐欺取財
    罪處斷而為科刑時，於有預防矯治其社會危險性之必要，且
    符合比例原則之範圍內，由法院依組織犯罪防制條例第3 條
    第3 項規定，一併宣告刑前強制工作。亦即認刑法第55條前
    段規定「從一重處斷」僅限於「主刑」，至於輕罪罪名所規
    定之沒收及保安處分，因非屬「主刑」，與刑法第55條從一
    重處斷之規定無關，自得一併宣告。行為人以一行為觸犯組
    織犯罪防制條例第3 條第1 項後段之參與犯罪組織罪及刑法
    第339 條之4 第1 項第2 款之加重詐欺取財罪，於從一重之
    加重詐欺取財罪處斷而為科刑時，所犯輕罪（參與犯罪組織
    罪）之刑罰以外之法律效果，即組織犯罪防制條例第3 條第
    3 項強制工作之規定，並未被重罪所吸收，仍應一併適用等
    語。然上開最高法院裁定亦認應視被告行為之嚴重性、表現
    之危險性、對於未來行為之期待性，以及所採措施與預防矯
    治目的所需程度，於有預防矯治其社會危險性之必要，且符
    合比例原則之範圍內，由法院依該條例第3 條第3 項規定宣
    告刑前強制工作。本院審酌被告李冠霖在其參與之詐欺集團
    內，負責取款之車手工作，並非親自實施詐騙，亦非居於核
    心之地位，本案中參與提款之日數僅有1 日，所貪圖之報酬
    非高，尚不具行為之嚴重性及表現之危險性。又被告李冠霖
    現從事水電工作，有正當工作可支應生活需求，對其未來行
    為之改善，應具期待可能性。則其既經本院量處如主文所示
    之刑，透過刑罰之執行，應可矯治並預防其再度危害社會，
    尚無宣告刑前強制工作之必要。
四、沒收部分：
  ㈠查被告李冠霖於本院審理時供稱：伊後來是有拿到5 萬元，
    但後來又還給徐誌凱等語（訴字卷第191 頁），核與同案被
    告徐誌凱所述相符（訴字卷第61頁），而渠等所詐取之手錶
    1 支固未經扣案致無從發還告訴人楊玥玟，然被告李冠霖始
    終陳稱其並未取得該手錶等語歷歷，且同案被告徐誌凱於警
    詢、偵訊時亦供稱：該手錶已由李冠霖交給「多多」等語在
    卷（警一卷第20頁、偵一卷第10頁），顯見被告李冠霖在本
    案中實未取得任何財物，復觀諸卷內證據資料，亦無證據證
    明被告李冠霖就本案有獲取犯罪所得，如仍應就全部犯罪所
    得負連帶沒收之責，超過其個人所得之剝奪，無異代替其他
    犯罪參與者承擔刑罰，顯失公平，爰不予宣告沒收犯罪所得
    。
  ㈡至未扣案如附表所示帳戶之存摺、提款卡，雖為供本案犯罪
    使用，然因金融帳戶可為警示帳戶而凍結使用，存摺、提款
    卡不論有無扣案，即喪失效用，又存簿、卡片本身無甚財產
    價值，沒收欠缺刑法上之重要性，爰均不予宣告沒收，併此
    指明。
據上論斷，應依刑事訴訟法第273 條之1 第1 項、第299 條第1
項前段，判決如主文。
本案經檢察官鍾仁松提起公訴，檢察官賴帝安到庭執行職務。
中    華    民    國   110    年    5     月    6     日
                  刑事第六庭  法  官  陳奕帆
以上正本證明與原本無異。
如不服本判決應於收受送達後20日內向本院提出上訴書狀，並應
敘述具體理由；如未敘述上訴理由者，應於上訴期間屆滿後20日
內向本院補提理由書（均須按他造當事人之人數附繕本）「切勿
逕送上級法院」。
中    華    民    國   110    年    5     月    6     日
                               書記官  蘇千雅
附錄本案論罪科刑法條：
組織犯罪條例第3 條第1 項
發起、主持、操縱或指揮犯罪組織者，處3 年以上10年以下有期
徒刑，得併科新臺幣1 億元以下罰金；參與者，處6 月以上5 年
以下有期徒刑，得併科新臺幣1 千萬元以下罰金。但參與情節輕
微者，得減輕或免除其刑。
洗錢防制法第2 條
本法所稱洗錢，指下列行為：
一、意圖掩飾或隱匿特定犯罪所得來源，或使他人逃避刑事追訴
    ，而移轉或變更特定犯罪所得。
二、掩飾或隱匿特定犯罪所得之本質、來源、去向、所在、所有
    權、處分權或其他權益者。
三、收受、持有或使用他人之特定犯罪所得。
洗錢防制法第14條第1 項
有第二條各款所列洗錢行為者，處7 年以下有期徒刑，併科新臺
幣5 百萬元以下罰金。
中華民國刑法第339 條之2 第1 項
意圖為自己或第三人不法之所有，以不正方法由自動付款設備取
得他人之物者，處3 年以下有期徒刑、拘役或30萬元以下罰金。
中華民國刑法第339 條之4 第1 項第1 、2 款
犯第339 條詐欺罪而有下列情形之一者，處1 年以上7 年以下有
期徒刑，得併科1 百萬元以下罰金：
一、冒用政府機關或公務員名義犯之。
二、三人以上共同犯之。
　
附表：
┌─┬───────────┬────┬──────┬────┬───┐
│編│告訴人楊玥玟交付之帳戶│提領時間│提領地點    │提領金額│提領人│
│號├───────────┤        │            │（新臺幣│      │
│  │交付之物品及數量      │        │            │）      │      │
├─┼───────────┼────┼──────┼────┼───┤
│1 │梓官郵局（帳號：      │108 年11│高雄市橋頭區│20,000元│徐誌凱│
│  │00000000000000）      │月17日13│成功路55號之│        │      │
│  ├───────────┤時38分許│「三信商業銀│        │      │
│  │存摺1 本及提款卡1 張  │        │行橋頭分行」│        │      │
│  │                      ├────┼──────┼────┤      │
│  │                      │同上    │同上        │20,000元│      │
│  │                      ├────┼──────┼────┤      │
│  │                      │108 年11│同上        │7,000 元│      │
│  │                      │月17日13│            │        │      │
│  │                      │時39分許│            │        │      │
├─┼───────────┼────┼──────┼────┼───┤
│2 │中國信託商業銀行三民分│108 年11│高雄市橋頭區│10,000元│徐誌凱│
│  │行（帳號：000000000000│月17日13│仕隆路61號之│        │      │
│  │）                    │時43分許│「花蓮第一信│        │      │
│  ├───────────┤        │用合作社橋頭│        │      │
│  │存摺1 本及提款卡1 張  │        │分社」      │        │      │
├─┼───────────┼────┼──────┼────┼───┤
│3 │高雄銀行右昌分行（帳號│108 年11│同上        │20,000元│徐誌凱│
│  │：000000000000）      │月17日13│            │        │      │
│  ├───────────┤時44分許│            │        │      │
│  │存摺1 本及提款卡1 張  ├────┼──────┼────┤      │
│  │                      │108 年11│同上        │20,000元│      │
│  │                      │月17日13│            │        │      │
│  │                      │時45分許│            │        │      │
│  │                      ├────┼──────┼────┤      │
│  │                      │108 年11│同上        │6,000 元│      │
│  │                      │月17日13│            │        │      │
│  │                      │時46分許│            │        │      │
├─┼───────────┼────┼──────┼────┼───┤
│4 │高雄銀行右昌分行（帳號│無      │無          │無      │無    │
│  │：000000000000）      │        │            │        │      │
│  ├───────────┤        │            │        │      │
│  │存摺1 本              │        │            │        │      │
├─┼───────────┼────┼──────┼────┼───┤
│5 │兆豐商業銀行岡山分行（│108 年11│高雄市楠梓區│10,000元│徐誌凱│
│  │帳號：00000000000 ）  │月17日13│藍昌路318 號│        │      │
│  ├───────────┤時56分許│之「臺灣土地│        │      │
│  │存摺1 本及提款卡1 張  │        │銀行楠梓分行│        │      │
│  │                      │        │」          │        │      │
└─┴───────────┴────┴──────┴────┴───┘